【裁判字號】    98,交聲,1778
【裁判日期】    980629
【裁判案由】    聲明異議
【裁判全文】
臺灣高雄地方法院交通事件裁定        98年度交聲字第1778號
原處分機關  交通部公路總局嘉義區監理所
異  議  人  甲○○
即受處分人
上列異議人因違反道路交通管理處罰條例案件，對於交通部公路
總局嘉義區監理所於民國98年5 月26日所為之處分（原處分案號
：高監裁字第裁70-NJ0000000號），聲明異議，本院裁定如下：
    主  文
異議駁回。
    理  由
一、聲明異議意旨略以：異議人即受處分人所有之車牌號碼6252
    -JM 自用小客車於民國97年7 月17日晚上10時24分因違規為
    警開單舉發，但異議人並未收到舉發通知單，因此不能依照
    所指定之日期前往監理機關繳納罰款，且遭原處分機關裁決
    加倍罰鍰4,500 元，該處分顯屬不當，請鈞院予以撤銷云云
    。
二、按「汽車駕駛人，行經有燈光號誌管制之交岔路口闖紅燈者
    ，處新臺幣（下同）1,800 元以上5,400 元以下罰鍰」、「
    汽車駕駛人駕駛汽車違反道路交通管理處罰條例第53條第1
    項規定者，除依原條款處罰鍰外，並予各記違規點數3 點」
    ，道路交通管理處罰條例第53條第1 項、第63條第1 項第3
    款分別定有明文。次按「違反道路交通管理處罰條例第53條
    第1 項之事件，未於應到案期限內繳納或到案聽候裁決，而
    逾越應到案期限60日以上者，小型車者處5,400 元罰鍰」，
    亦有違反道路交通管理事件統一裁罰基準及處理細則第2 條
    及違反道路交通管理事件統一裁罰基準表可參。又按「處理
    違反道路交通管理事件，有關文書送達之程式，依行政程序
    法之規定。」此為違反道路交通管理事件統一裁罰標準及處
    理細則第5 條所明定。又行政程序法第74條規定：「送達，
    不能依前2 條規定為之者，得將文書寄存送達地之地方自治
    或警察機關，並作送達通知書兩份，1 份黏貼於應受送達人
    住居所、事務所、營業所或其就業處所門首，另1 份交由鄰
    居轉交或置於該送達處所信箱或其他適當位置，以為送達。
    前項情形，由郵政機關為送達者，得將文書寄存於送達地之
    郵政機關。寄存機關自收受寄存文書之日起，應保存3 個月
    」，是舉發機關應依行政程序法之規定，送達交通違規舉發
    單。
三、經查：異議人所有之上開自小客車於97年7 月17日晚上10時
    24分，在高雄縣燕巢鄉○○路與鳳加路口，因闖紅燈而為警
    逕行製單舉發之事實，為異議人所不爭，並有高雄縣警察局
    交通隊舉發違反道路交通管理事件通知單影本1 份附卷可稽
    ，堪認為真實。再者，本件舉發通知單係於97年8 月28日經
    高雄縣政府警察局以掛號郵務方式寄送至異議人之車籍及戶
    籍住所即嘉義縣水上鄉內溪村內溪洲38號之2 ，郵務人員因
    未晤受送達人或同居人，遂於該日上午9 時將該舉發通知單
    寄存於應受送達地之郵政機關即水上郵局，並作送達通知書
    2 份，1 份黏貼於受處分人上址門首，另1 份置於該送達處
    所信箱或其他適當位置以為送達等情，有送達證書影本、異
    議人全戶戶籍資料查詢結果及車號查詢汽車車籍各1 紙在卷
    可稽，堪認上開舉發通知單係寄存於水上郵局無誤。原舉發
    單位依異議人戶籍及車籍地址掛號郵寄送達該舉發通知單，
    核諸上開寄存送達程序，依法即無不合。從而，異議人辯稱
    未收到通知單，請求撤銷原處分云云，即無可採。
四、綜上，原處分機關依違反道路交通管理處罰條例第53條第1
    項、第63條第1 項第3 款（裁決書漏載第3 款）、違反道路
    交通管理事件統一裁罰基準及處理細則等相關規定，裁處異
    議人罰鍰5,400 元，並記違規點數3 點，即無違誤。異議人
    猶執前詞，指摘原處分不當，為無理由，應予駁回。
據上論斷，應依道路交通案件處理辦法第19條，裁定如主文。
中    華    民    國    98    年    6     月    29    日
                  交通法庭  法  官  楊佩蓉
以上正本證明與原本無異。
如不服本裁定，應於收受送達後5 日內向本院提出抗告狀。
中    華    民    國    98    年    6     月    29    日
                            書記官  蕭家玲


司法院資訊處製作；財團法人民間司法改革基金會備份。
